【裁判字號】    99,易,2070
【裁判日期】    991028
【裁判案由】    竊盜
【裁判全文】
臺灣高雄地方法院刑事判決              99年度易字第2070號
公  訴  人  臺灣高雄地方法院檢察署檢察官
被      告  丙○○
選任辯護人  陳三兒律師（法律扶助）
上列被告因竊盜案件，經檢察官提起公訴（99年度偵字第22938號）
，本院判決如下：
    主  文
丙○○犯結夥竊盜罪，累犯，處有期徒刑捌月。
    事  實
一、丙○○前因懲治盜匪條例案件，經本院判處有期徒刑12年，
    於民國96年7 月16日執行完畢。其猶不知悔改，於96年12月
    20 日 之下午4 時許，與甲○○（業經臺灣高等法院高雄分
    院以98年度上易字第844 號判處有期徒刑2 年確定）、真實
    姓名不詳綽號「大膽」之成年男子（下稱「大膽」）等人，
    共同基於意圖為自己不法所有之犯意聯絡，由丙○○駕駛車
    號0272 -GQ號白色自小客車搭載其不知情之女性友人（真實
    姓名、年籍不詳，尚無證據證明有犯意聯絡），而甲○○及
    「大膽」男子駕駛車號3079-UP 藍色自用貨車（由甲○○向
    不知情友人張成藎借用），前往位於臺南縣新市鄉○○○路
    96 號 之鑽矽科技股份有限公司（下稱鑽矽公司），由丙○○等在外把風，甲○○與「大膽」等進入鑽矽公司內，徒手
    竊取該公司所有之堆高機、清洗機（含周邊設備）、噴沙機
    （濕式）、鍍膜機等設備之白鐵、紅銅、電纜線等零組件（
    價值不詳），得手後，甲○○與「大膽」2 人以該貨車載離
    現場至高雄市小港區交付予丙○○，並由丙○○支付甲○○
    與「大膽」2 人每人新台幣（下同）8 千元。嗣經鑽矽公司
    負責人乙○○發現失竊情事，報警處理，警方於現場共採得
    指紋4 枚，經比對證實為甲○○所遺留，始進而查悉全情。
二、案經乙○○訴由內政部警政署保安警察第二總隊第四大隊第
    二中隊移請臺灣臺南地方法院檢察署，再由臺灣臺南地方法
    院檢察署呈請臺灣高等法院檢察署核轉本署，暨臺灣高等法
    院高雄分院、臺灣高等法院高雄分院檢察署函送臺灣高雄地
    方法院檢察署檢察官偵查起訴。
    理  由
一、按被告以外之人於審判外之陳述，雖不符刑事訴訟法第159
    條之1 至之4 等4 條之規定，而經當事人於審判程序同意作
    為證據，法院審酌該言詞陳述或書面陳述作成時之情況，認
    為適當者，亦得為證據；又當事人、代理人或辯護人於法院
    調查證據時，知有刑事訴訟法第159 條第1 項不得為證據之
    情形，而未於言詞辯論終結前聲明異議者，視為有前項之同
    意，同法第159 條之5 定有明文。本案下列所引用之供述及
    非供述證據，業經本院依法踐行調查證據程序，公訴人、被
    告均不爭執各該證據之證據能力，且迄本院言詞辯論終結前
    未就上開證據之證據能力聲明異議，又查無依法應排除其證
    據能力之情形，是後述所引用證據之證據能力均無疑義，依
    法自有證據能力，均得作為本案證據，先予敘明。
二、訊據被告固不爭執甲○○與「大膽」有上開竊盜行為，惟矢
    口否認其有參與上開竊案，辯稱：係因與甲○○有過節，始
    遭其誣陷等語。經查：
  (一)甲○○與「大膽」等人，於96年12月20日下午4 時許，前往
    鑽矽公司，並入內徒手竊取該公司所有之堆高機、清洗機（
    含周邊設備）、噴沙機（濕式）、鍍膜機等設備之白鐵、紅
    銅、電纜線等零組件（價值不詳），嗣經鑽矽公司負責人乙○○發現失竊情事，報警處理，警方於現場共採得指紋4 枚
    ，經比對證實為甲○○所遺留等情，業經被告所不爭執（見
    本院審易字卷第19頁），核與證人甲○○於偵查及本院審理
    中之證述（見他三卷第41頁、第74頁至第75頁、本院易字卷
    第18頁至第20頁背面）、證人許家瑋於偵查中證稱：「96年
    12月18日17時15分至97年1 月2 日20時30分我將P3-0247 小
    貨車租給張成藎…96年12月23日15時20分至同年月25日16時
    10分我將3079-UP 小貨車租給張成藎」等語（見他一卷第11
    1 頁至第112 頁）、證人張成藎於偵查中證稱：「（上述P3
    -0247 號車及3079-UP 號車在96年12月17日至25日何人在使
    用？）白色的（指P3-0247 號）都是甲○○在使用，藍色的
    （指3079-UP 號）車子下午5 點以前我在使用，5 點以後甲○○或潘厚昇會跟我借用。」等語（見他一卷第102 頁）、
    乙○○於偵查中之證述（見他一卷第123 頁至第127 頁）明
    確，並有指紋鑑定書、內政部警政署刑事警察局鑑驗書、指
    紋卡影本（見警一卷第24頁至第25頁）、鑽矽科技公司失竊
    案偵查報告及員警工作紀錄簿（見警一卷第26頁至第29頁）
    、許家緯出租車輛資料（見警一卷第63頁、第69頁、第103
    頁、第129 頁）可稽。又張成藎於96年12月20日15時20分
    至96年12月21日15時20分租用車號3079-UP 藍色小貨車，而
    96年12月22日至23日則另有他人租用3079-UP 小貨車之事實
    ，有中華民國小客車租賃定型化契約書2 紙可參（見警一卷
    第63頁、第67頁）甲○○所竊取之上開物品，於96年12月
    20日前已遭人置妥欲伺機竊取之事實，業經甲○○於偵查中
    及本院審理時證稱：其竊取上開物品之前，上開物品已被剪
    妥置放於該處等語（見他三卷第41頁）無訛，並有矽科技公
    司失竊案偵查報告載稱：「本中隊南科分隊…於96年12月20
    日再度前往鑽矽公司查看時，看到有些機台零件被拆卸下來
    放置在大廳伺機載走」等語（見警一卷第26頁）；員警工作
    紀錄簿載稱：「12（月）20（日）於1 時30分接獲值班通知
    鑽矽科技（已停工）有人侵入立即趕到現場，現場只有…保
    全員在場，表示報警前發現有一部小貨車剛駛入鑽矽，他靠
    近察看時，有二名男子立即開車逃逸，未看到他們有拿東西
    …進入鑽矽發現大門打開，門口內有一些鐵器被搬放在門口
    前等待運走…」等語（見警一卷第29頁）可證。核對上述
    事實交錯之時間點，甲○○可於某日「下午4 時」駕駛上
    開3079-UP 小貨車並用以行竊之時間點，應為96年12月20日
    之下午4 時甚明。再證人甲○○於99年10月15日本院審理時
    證稱：「從頭到尾就只有丙○○女朋友沒有進去過。」等語
    （見本院易字卷第20頁背面），此外亦無證據證明丙○○之
    隨行女性友人係基於共同犯意同行，應認其不知情。
  (二)被告雖辯稱其並無參與上開竊案云云，惟被告確有參與上開
    竊案之事實，業經證人甲○○於99年2 月25日偵查中證稱：
    「（96年12月中旬與何人前往鑽矽公司行竊？）…張宸軒先
    帶我去看鑽矽公司內部，有看到工具及機械、白鐵板、紅銅
    ，電纜線有的部皆已經剪好了…數天後，我與綽號『大膽』
    車開向張成藎借的貨車，丙○○與他女朋友開一部白色的轎
    車，到了鑽矽公司我與『大膽』就進去裏面搬東西，丙○○
    先進去告訴我要搬什麼東西，都是放在地上已經拆好的，之
    後丙○○就…在外面把風。（你搬什麼東西？）白鐵、紅銅
    、電纜線，還有電線桿上的『電桶』（台語），我就把這些
    東西載到丙○○的回收場，在他回收場後面有一間暗房，用
    剖皮機剖電纜線。」等語（見他三卷第41頁）；於99年3 月
    29日偵查中證稱：「（九十六年十二月中旬與何人前往鑽矽
    公司行竊？）…丙○○，他帶我去一次，是開他的白色車子
    載其女友一起去的，我與大膽開另外一部貨車過去，我與大
    膽一起進去偷，他原在外面，但後來有進去看，但沒有幫忙
    搬。（所偷得之贓物何？）賣給丙○○，共得款八千元多，
    此次所偷的是紅銅、白鐵及電線」等語（見他三卷第74 頁
    ）；復於99年10月15日本院審理時證稱：「（96年12月中旬
    某日下午4 時，你們如何去鑽矽公司？）實際時間我忘記了
    ，以我當時警詢筆錄講的為準，我當時載大膽開跟張成藎借
    的藍色小貨車，丙○○跟他女朋友…，他們開0272-GQ 號白
    色自小客車，丙○○當時有進去，但是沒有搬東西，之後他
    就出來…在外面把風，只有我跟大膽…都有進去，從頭到尾
    就只有丙○○女朋友沒有進去過。」、「（本件偷竊成功之
    後獲利多少？）8000元，我還在丙○○的資源回收場後面的
    庫房拆卸贓物。（所偷竊的東西是否就是堆高機、清洗機、
    噴沙機、鍍膜機的重要零件？）只有偷竊重要零件，大部分
    都是電線、白鐵、機械零件拆卸下來的東西。」等語（見本
    院易字卷第20頁背面）；及證人張宸軒於偵查中證稱：車牌
    號碼0272-GQ 白色小客車係其兄丙○○所有等語（見他三卷
    第42頁）明確，足以認定。
  (三)被告雖辯稱：證人甲○○所述前後不一，且與被告及張宸軒
    有嫌隙，故以不實之陳述誣陷被告云云。惟按被告以外之人
    （包括證人、鑑定人、告訴人、被害人及共同被告等）於檢
    察事務官、司法警察官或司法警察調查中所為之陳述，與審
    判中不符時，應就前後階段之陳述進行整體判斷，以決定其
    間是否具有重大歧異藉以此判斷其證言證明力之高低，不得
    僅以證人所供部分內容不確定，即全盤否認證人之證詞之真
    實性（最高法院97年度台上字第96號判決意旨參照）。且證
    人所為之供述證言，係由證人陳述其所親身經歷事實之內容
    ，而證人均係於體驗事實後之一段期間，方於警詢或檢察官
    偵訊時為陳述，更於其後之一段期間，始於審判中接受檢、
    辯或被告之詰問，受限於人之記憶能力及言語表達能力有限
    ，本難期證人於警詢或檢察官偵訊時，能鉅細無遺完全供述
    呈現其所經歷之事實內容，更無從期待其於法院審理時，能
    一字不漏完全轉述先前所證述之內容。因此，詰問規則方容
    許遇有「關於證人記憶不清之事項，為喚起其記憶所必要者
    」、「證人為與先前不符之陳述時，其先前之陳述」之情形
    時，即使為主詰問亦可實施誘導詰問（刑事訴訟法第166 條
    之1 第3 項第3 款、第6 款參照），以喚起證人之記憶，並
    為精確之言語表達。從而，經交互詰問後，於綜核證人歷次
    陳述之內容時（包括檢察官偵訊時之陳述、法院審理時之陳
    述，以及於容許警詢陳述做為證據時之警詢內容），自應著
    重於證人對於待證事實主要內容之先後陳述有無重大歧異，
    藉此以判斷其證言之證明力高低，不得僅因證人所供述之部
    分內容不確定，或於交互詰問過程中，就同一問題之回答有
    先後更正或不一致之處；或證人先前證述之內容，與其於交
    互詰問時所證述之內容未完全一致，即全盤否認證人證言之
    真實性。故證人之供述證言，前後雖稍有參差或互相矛盾，
    事實審法院非不可本於經驗法則，斟酌其他情形，作合理之
    比較，定其取捨（最高法院刑事判決97年台上字第96號判決
    意旨參照）。查證人甲○○固於97年11月20日偵查中證述時
    ，固未提及被告有參與上開96年12月20日下午4 時之竊案，
    惟其當時尚不知被告及其弟張宸軒之真實姓名，且甲○○本
    人前往鑽矽公司行竊之次數達3 次之多（即96年12月20日凌
    晨1 時30分、96年12月20日下午4 時、96年12月23日夜間23
    時30分之3 次行竊，詳後述），其中有與被告一同前去者（
    即本件96年12月20日下午4 時之行竊，詳後述），亦有與被
    告之弟張宸軒一同前去者（即96年12月20日凌晨1 時30分之
    行竊，詳後述），又有得手（即本件96年12月20日下午4 時
    之行竊，詳後述）及未得手者（即96年12月20日凌晨1 時30
    分、96年12月23日夜間23時30分之2 次行竊，詳後述），故
    其敘述案情之時，或有遺漏，非難想像。又證人甲○○於98
    年9 月6 日本院98審易字第1966號案件準備程序，何以並無
    陳述被告有參與上開96年12月20日下午4 時之竊案乙節，業
    經其於98年9 月6 日臺灣高等法院高雄分院98年度上易字第
    844 號案件審理時解釋並陳稱：「（於地方法院審理時，說
    張宸軒帶你去，現在說丙○○帶你去，究係為何？）兩個人
    都有帶我去，去二次。第一次是張宸軒帶我們去探路，第二
    次是丙○○開白色的車帶我們去偷。」、「（張宸軒第一次
    帶你去勘查地點時，東西是否已經綁好？）張宸軒帶我們去
    現場時，東西已經綁好。誰綁好的我不知道。（丙○○與你
    們一起去，車子是誰開的？）車子是我開的，我載『大膽』
    。丙○○自己開一台白色轎車，丙○○帶我們去後，他就出
    去在外面把風。」（見他三卷第24頁至第25頁）等語明確。
    足見證人甲○○確係因為多次（即96年12月20日凌晨1 時30
    分、96年12月20日下午4 時、96年12月23日夜間23時30分之
    3 次行竊，詳後述）前去鑽矽公司行竊，而參與之人又不同
    ，陳述之時偶有疏漏。又證人甲○○前往行竊無非係為分贓
    ，是對於如何分贓之事，其自記憶明確，而參諸證人甲○○
    歷次之陳述、證述，對於被告事後分贓之時，有給付其與『
    大膽』各8000元之事實，均屬一致，可見其於97年11月20日
    偵查中之證述、於98年9 月6 日本院98審易字第1966號案件
    準備程序之陳述，雖均未提及被告有參與上開犯行，應是疏
    漏所致，而非前後不一致。況且，證人甲○○上述被告確有
    參與本件竊盜行為之證述，與其於97年11月20日警詢時，初
    次詳述本案竊案之情形，陳稱：「由『大膽』開車，我坐在
    旁邊，接著車子開到小港區○○路與一位資源回收場的張老
    闆（按：指被告）會合，該老闆自己開著一輛白色自小客車
    ，帶領我與『大膽』一起去南部科學園區裏面」（見偵緝卷
    第9頁 ）、「竊取物品之後，載到張姓老闆（按：指被告）
    的『富○資源回收場』之後，當面交給張姓老闆，他給我與
    『大膽』每人8000元。我共去過3 次，其中兩次並沒有得手
    ，且被保全人員開車追趕。這三次分別是第一次開藍色貨車
    被保全人員發現並追趕到大順七路的紅綠燈，第二次（按：
    指本件96年12月20日下午4 時）就是得手的這一次，第三次
    是開藍色的貨車到達竊取物品的現場後，被保全人員發現並
    追趕到高速公路附近。這三次都是我跟『大膽』一起去竊取
    ，但第一次及得手的這一次是張姓老闆（按：指被告）帶我
    們去的，第三次是張姓老闆的弟弟『典仔』（按：指張宸軒
    ）帶我們去的」等語（見偵緝卷第10頁）相符，又與矽科技
    公司失竊案偵查報告載稱：「本中隊南科分隊…於96年12月
    20日再度前往鑽矽公司查看時，看到有些機台零件被拆卸下
    來放置在大廳伺機載走」、「隊員林玉山於96年12月23日執
    行20-2埋伏勤務，於23時20分發現乙部小貨車3079 -UP形跡
    可疑在鑽矽公司前來回徘徊，車上並有二人，後該3079-UP
    車輛於23時30分開進鑽矽公司大門前，…因歹徒查覺到保全
    人員有看到，於是馬上開車離去，職也馬上開車在後追趕，
    並追至南二高田寮交流道，因看到車上後車斗未載有東西…
    」等語（見警一卷第26頁至第27頁），及員警工作紀錄簿載
    稱：「於（指：96年12月23日）23時30分發現乙部可疑車輛
    3079 -UP在鑽矽公司大門口…當要前往了解時，該車輛迅速
    從公司開出來，並非常急速駛離，於是馬上駕車跟在後面查
    看，經追至國道3 號高速公路田寮交流道，看見車上未載有
    東西…始回頭至園區」等語（見警一卷第28頁）、員警工作
    紀錄簿載稱：「12（月）20（日）於1 時30分接獲值班通知
    鑽矽科技（已停工）有人侵入立即趕到現場，現場只有…保
    全員在場，表示報警前發現有一部小貨車剛駛入鑽矽，他靠
    近察看時，有二名男子立即開車逃逸，未看到他們有拿東西
    …進入鑽矽發現大門打開，門口內有一些鐵器被搬放在門口
    前等待運走…」等語（見警一卷第29頁）相符。亦即，上開
    失竊案偵查報告、員警工作紀錄簿所載之96年12月20日凌晨
    1 時30分、96年12月23日夜間23時30分之竊案，即分別係甲○○上揭警詢所述之第一次、第三次未得手之竊案，可見證
    人甲○○上揭證述，與事實相符，而非虛妄。至被告雖辯稱
    其與被告及張宸軒有嫌隙云云，惟被告倘無參與證人甲○○
    又何需一再供述被告有參與，反而遭法院認定有多人參與上
    開竊盜行為之「結夥」犯竊盜罪之不利益。且關於被告與甲○○之嫌隙乙節，業經證人甲○○於本院審理時證稱：「（
    被告問：是否曾經在小港區○○街打過我弟弟張宸軒？）沒
    有，我們沒有在中光街打架，但是我們有在過埤仔打過，但
    是與被告沒有關係。」、「（當天與張宸軒打架時被告丙○○有無在場？）沒有。（在過埤路打架時被告是否在場？）
    有，當天因為分贓的問題就爭吵起來，大家都有在場，被告
    也有在場。」等語（見本院卷第20頁），可見證人甲○○與
    被告間之嫌隙亦是起因於本件之分贓問題，反而足以佐證被
    告確有參與本件竊盜。
  (四)至公訴意旨雖認：被告等人係竊取鑽矽公司所有之堆高機、
    清洗機（含周邊設備）、噴沙機（濕式）、鍍膜機等設備之
    重要零組件（價值共計6,685 萬5,588 元）云云，惟被告等
    人所竊之物品僅有上開機具零組件之紅銅、白鐵及電線等物
    品，業據證人甲○○證述如前。且甲○○等人用以載運所竊
    財物之上揭3079-UP 小貨車，排氣量僅1198CC之事實，有該
    車之行車執照可憑（見警一卷第129 頁、他二卷第253 頁）
    ，以該車之載貨量，實難想像，甲○○等人可以輕易竊出價
    值6685萬5588元之機具零組件。又依證人甲○○所述其於本
    件得手後，尚有「第三次」前去鑽矽公司行竊（即上述之96
    年12月23日遭警追至國道3 號田寮交流道附近而未遂），與
    上開失竊案偵查報告、員警工作紀錄簿所載內容相符觀之，
    可見被告等人「第二次」（即本案）之行竊，應僅有竊出上
    開紅銅、白鐵及電線等物品，而未竊出上開機具之更有價值
    重要零組件，故員警始會耗費人力埋伏於該處，而甲○○等
    人亦始會冒險再次入內行竊。是公訴意旨認被告等人竊得價
    值6685萬5588元之機具零組件，尚有誤會。而被告雖給予證
    人甲○○、「大膽」2 人各8000元之代價而取得渠等所竊之
    上開機具零組件之紅銅、白鐵及電線等物，但因其係共犯間
    之分贓，尚不能以此推算上開物品之價值，併為說明。
  (五)綜上所述，本案事證明確，被告所辯，不足採信，其犯行堪
    以認定，應依法論科。
三、核被告所為，係犯刑法第321 條第1 項第4 款之加重竊盜罪
    。被告與甲○○及真實姓名不詳綽號「大膽」之成年男子等
    人間，就上揭犯行，有犯意聯絡及行為分擔，應論以共同正
    犯。又被告有如事實欄所述之前科，有台灣高等法院被告前
    案紀錄表在卷可查，是其前受有期徒刑執行完畢後，5 年內
    故意再犯本件法定刑為有期徒刑以上刑之罪，為累犯，應依
    刑法第47條第1 項規定加重其刑。爰審酌被告不思以己力正
    當謀生，反圖不勞而獲，結夥恣意竊取他人財物，造成告訴
    人財物損失，惟念及其以交付甲○○、大膽各8000元而取得
    所竊取之財物，可見所竊財物之價值尚非甚鉅，及其犯罪之
    動機、目的、智識程度、生活狀況等一切情狀，量處如主文
    所示之刑。
據上論斷，應依刑事訴訟法第299 條第1 項前段，刑法第28條、
第321 條第1 項第4 款、第47條第1 項，判決如主文。
本案經檢察官王兆琳到庭執行職務。
中    華    民    國    99    年    10    月    28    日
                  刑事第二庭    法  官  施盈志
以上正本證明與原本無異。
如不服本判決應於收受送達後10日內向本院提出上訴書狀，並應
敘述具體理由；如未敘述上訴理由者，應於上訴期間屆滿後20日
內向本院補提理由書（均須按他造當事人之人數附繕本）「切勿
逕送上級法院」。
中    華    民    國    99    年    10    月    28    日
                                書記官  林雅婷
附錄本判決論罪之法條：
中華民國刑法第321條（加重竊盜罪）
犯竊盜罪而有左列情形之一者，處 6 月以上、 5 年以下有期徒
刑：
一、於夜間侵入住宅或有人居住之建築物、船艦或隱匿其內而犯
    之者。
二、毀越門扇、牆垣或其他安全設備而犯之者。
三、攜帶兇器而犯之者。
四、結夥三人以上而犯之者。
五、乘火災、水災或其他災害之際而犯之者。
六、在車站或埠頭而犯之者。
前項之未遂犯罰之。

司法院資訊處製作；財團法人民間司法改革基金會備份。
